【裁判字號】    98,聲再,28
【裁判日期】    980606
【裁判案由】    塗銷地上權登記等
【裁判全文】
臺灣高等法院民事裁定                  98年度聲再字第28號
聲  請  人  甲○○
上列聲請人因與相對人卯○○、己○○、丑○○、戊○○、壬○
○○、丙○○○、乙○○○、辛○○、庚○○、寅○○○（即劉
金蓮承受訴訟人）、癸○○（即劉金蓮承受訴訟人）、丁○○（
即劉金蓮承受訴訟人）、子○○（即劉金蓮承受訴訟人）、辰○
○（即劉金蓮承受訴訟人）間請求塗銷地上權登記等事件，對於
中華民國95年2月13日本院95年度上字第70號第二審確定裁定聲
請再審，本院裁定如下：
    主  文
聲請駁回。
聲請費用由聲請人負擔。
    理  由
一、按提起抗告，應於裁定送達後10日之不變期間內為之。民事
    訴訟法第487條前段定有明文。又再審之訴，應於30日之不
    變期間內提起；其期間自判決確定時起算；判決於送達前確
    定者，自送達時起算。此於對確定裁定聲請再審，準用之。
    此觀同法第500 條第1項、第2項前段、第507條規定自明。
    而當事人以有同法第496條第1項第1款適用法規顯有錯誤之
    情形提起再審之訴（含聲請再審），應認此項理由於裁判送
    達時當事人即可知悉，故計算是否逾30日之不變期間，應自
    裁判確定時起算，無同法第500條第2項後段再審理由知悉在
    後之適用。最高法院70年台再字第212號判例參照。
二、本件聲請人主張民國95年2月13日本院95年度上字第70號確
    定裁定（下稱原裁定），違反民法第818條及民事訴訟法第
    77條之1第2項規定，爰聲請再審等語（見本院卷第3頁反面
    ），核係以民事訴訟法第496條第1項第1款適用法規顯有錯
    誤之情形聲請再審。惟查原裁定係於95年2月17日送達聲請
    人，業據本院調閱該案卷查明無誤，有送達證書足憑（見外
    放該案卷第48頁影本），依上開說明，聲請人對原裁定之抗
    告期間，加計在途期間2日（聲請人住台北縣），應算至95
    年3月1日屆滿；至相對人則未對原裁定聲明不服，且於95年
    2月20日補繳裁判費（見同上卷第56頁影本），應認原裁定
    已告確定。準此，聲請人以原裁定有違反民法第818條及民
    事訴訟法第77條之1第2項規定之情形，應於原裁定送達時即
    可知悉，計算其對原裁定聲請再審之30日不變期間，應自原
    裁定確定時起算，並無民事訴訟法第500條第2項後段再審理
    由知悉在後之適用。聲請人所稱相對人在該審級所委任之訴
    訟代理人未提出抗告、其疲於賺取家庭生活費、未修習法律
    及請不起律師，嗣經臺灣宜蘭地方法院通知提出本件費用計
    算書，其於98年5月6日始知原裁定有前揭再審事由，應自是
    日起算30日不變期間云云，殊屬無據。是聲請人遲至98年5
    月8日始對已確定之原裁定聲請再審，顯已逾30日不變期間
    ，其聲請再審，自非合法。爰裁定如主文。
中    華    民    國    98    年    6     月    6     日
                    民事第十七庭
                        審判長法  官  藍文祥
                              法  官  吳燁山
                              法  官  張競文
正本係照原本作成。
如不服本裁定，應於收受送達後10日內向本院提出抗告狀，並應
繳納抗告費新台幣１千元。
中    華    民    國    98    年    6     月    8     日
                              書記官  章大富


司法院資訊處製作；財團法人民間司法改革基金會備份。
